【裁判字號】    96,訴,2743
【裁判日期】    970110
【裁判案由】    毒品危害防制條例
【裁判全文】
臺灣板橋地方法院刑事判決              96年度訴字第2743號
公  訴  人  臺灣板橋地方法院檢察署檢察官
被      告  乙○○
上列被告因違反毒品危害防制條例案件，經檢察官提起公訴（96
年度毒偵字第3968號、第4175號），本院依簡式審判程序判決如
下：
    主  文
乙○○犯如附表所示之罪，各處如附表所示之宣告刑。附表編號
一、二所示之罪，均減刑，詳如附表編號一、二所載。上開所減
之刑與附表編號三、四不得減刑之犯罪所處之刑，應執行有期徒
刑壹年貳月。扣案如附表各編號所示之物均沒收。
    事  實
一、乙○○前因施用毒品案件，經裁定送觀察、勒戒，認無繼續
    施用毒品之傾向，於民國九十四年十月十九日執行觀察、勒
    戒完畢釋放，並由臺灣板橋地方法院檢察署檢察官九十四年
    度毒偵字第五三一０號為不起訴處分在案。詎猶不知悔改，
    於前次觀察、勒戒執行完畢釋放後五年內，基於施用第一級
    毒品海洛因、第二級毒品甲基安非他命之犯意，於附表各編
    號所示之時間，以如各編號所示之方式，分別施用海洛因、
    甲基安非他命各二次。嗣先於九十六年二月十一日上午十時
    四十分許，在臺北縣新莊市○○○路五十九號四樓，與友人
    羅新霖一同為警查獲，並扣得乙○○所施用之海洛因一包（
    淨重零點二二公克）、甲基安非他命四包（驗餘合計淨重七
    點八五八公克）；再於九十六年五月十九日下午六時十分許
    ，為警在上址查獲，另扣得乙○○所施用之甲基安非他命一
    包（驗餘淨重零點零八五公克）。
二、案經臺北縣政府警察局新莊分局移送臺灣板橋地方法院檢察
    署檢察官偵查起訴。本院於準備程序進行中，被告乙○○就
    被訴事實為有罪之陳述，經告知簡式審判程序之旨，並聽取
    公訴人、被告之意見後，本院合議庭裁定由受命法官獨任進
    行簡式審判程序。
    理  由
一、上揭犯罪事實，業據被告於本院準備程序、審理時均自白不
    諱，其於九十六年二月十一日、同年五月十九日二度為警查
    獲後採集之尿液檢體，送驗結果均呈嗎啡、甲基安非他命陽
    性反應，有臺灣檢驗科技股份有限公司先後於九十六年三月
    九日、同年六月六日出具之濫用藥物尿液檢驗報告二份及代
    碼對照表二紙在卷可稽（見九十六年度毒偵字第三九六八號
    偵查卷第二十六頁、第三十九頁，九十六年度毒偵字第四一
    七五號偵查卷第二十七頁、第二十八頁）。又被告自承其所
    施用、於上開期日分別為警查扣之白色或透明結晶物，經送
    驗結果，確分屬海洛因及甲基安非他命，且其中九十六年二
    月十一日扣得之海洛因一包，淨重零點二二公克，同日扣得
    之甲基安非他命四包，驗餘合計淨重七點八五八公克，至於
    九十六年五月十九日扣案之甲基安非他命一包，驗餘淨重則
    為零點零八五公克之事實，復有法務部調查局九十六年五月
    五日調科壹字第０９６２３０３９９７０號鑑定書一份及臺
    灣檢驗科技股份有限公司濫用藥物檢驗報告二份（報告編號
    分別為：ＣＨ／２００７／２０９７７、ＣＨ／２００７／
    ５０９８２）附卷供憑（以上均見本院卷），足認被告之自
    白與事實相符。再者，被告前因施用毒品案件，經裁定送觀
    察、勒戒，認無繼續施用毒品之傾向，於九十四年十月十九
    日執行觀察、勒戒完畢釋放，並由臺灣板橋地方法院檢察署
    檢察官九十四年度毒偵字第五三一０號為不起訴處分乙節，
    有臺灣高等法院被告前案紀錄表一份在卷可考。從而被告於
    前次觀察、勒戒執行完畢釋放後，五年內再犯施用第一級、
    第二級毒品罪，事證明確，其犯行堪予認定。
二、核被告所為，係犯如附表各編號「所犯法條」欄所示之施用
    第一級、第二級毒品罪。其為施用而持有海洛因、甲基安非
    他命之低度行為，分別為施用之高度行為所吸收，均不另論
    罪。所犯上開四罪，犯意各別，行為互殊，應分論併罰。爰
    審酌被告前已因施用毒品，獲得不起訴處分之寬典，竟猶不
    知遠離毒害，顯然漠視法令之禁制，惟坦承犯行之犯後態度
    ，暨其犯罪之動機、目的、所生危害等一切情狀，分別量處
    如附表各編號所示之刑。就附表編號一、二部分，被告犯罪
    時間在九十六年四月二十四日以前，所犯之罪並無中華民國
    九十六年罪犯減刑條例第三條所列情形，爰就上開二罪分別
    依該條例第二條第一項第三款、第十一條之規定，各減其刑
    期二分之一，並與附表編號三、四所示不得減刑之犯罪所處
    之刑，定其應執行刑。扣案如前所述之海洛因一包、甲基安
    非他命共五包，其中分屬海洛因、甲基安非他命部分，應依
    毒品危害防制條例第十八條第一項前段規定，不論何人所有
    ，均諭知沒收銷燬之；至於裝盛該等海洛因、甲基安非他命
    之外包裝袋，因鑑驗毒品之標準作業流程，毒品秤重主要以
    傾倒方式，必要時輔以刮杓刮取，儘可能將原送驗包裝物內
    毒品與包裝物分離後個別秤重，所得之毒品重量登載為「淨
    重」，包裝物重量則登載為「空包裝重」，然依上述二種方
    式分離，原送驗包裝物內均仍會有微量毒品成分殘留，此為
    本院歷來辦理毒品案件職務上所知悉，並有法務部調查局九
    十四年四月十二日調科壹字第０九四００一一四七四０號函
    一紙附卷可憑，上開外包裝袋既仍含有微量海洛因、甲基安
    非他命成分無法析離，爰併依前揭規定宣告沒收銷燬之。其
    餘警方於查獲被告及羅新霖同時扣得之吸食器、注射針筒、
    分裝勺、電子磅秤、殘渣袋等物，被告辯稱係羅新霖所有等
    語，核與羅新霖於警詢中供述之情節相符，堪予採信，上開
    物品既非被告所有，且非違禁物，爰不併為沒收之宣告。
三、如不服本判決，得自收受送達之日起十日內，向本院提出上
    訴。
據上論斷，應依刑事訴訟法第二百七十三條之一第一項、第二百
九十九條第一項前段，毒品危害防制條例第十條第一項、第二項
、第十八條第一項前段，刑法第十一條前段、第五十一條第五款
，中華民國九十六年罪犯減刑條例第二條第一項第三款、第七條
、第十一條，判決如主文。
本案由檢察官甲○○提起公訴，經檢察官林珮菁到庭執行職務。
中    華    民    國    97    年    1     月    10    日
                  刑事第九庭?法?官  劉元斐
上列正本證明與原本無異。
如不服本判決，應於判決送達後十日內敘明上訴理由，向本院提
出上訴狀 (應附繕本) ，上訴於臺灣高等法院。
                              書記官  郭玉芬
中    華    民    國    97    年    1     月    10    日
附錄本案論罪科刑所引法條：
毒品危害防制條例第十條：
施用第一級毒品者，處六月以上五年以下有期徒刑。
施用第二級毒品者，處三年以下有期徒刑。
附表：
┌──┬───────┬───────┬────────┬──────────────┐
│編號│犯罪時間      │行為態樣      │所犯法條        │宣告刑及所減之刑期          │
├──┼───────┼───────┼────────┼──────────────┤
│一  │九十六年二月十│在不詳地點，以│毒品危害防制條例│乙○○施用第一級毒品，處有期│
│    │日某時        │針筒注射方式，│第十條第一項    │徒刑陸月；減為有期徒刑參月。│
│    │              │施用海洛因一次│                │扣案之第一級毒品海洛因壹包（│
│    │              │。            │                │淨重零點貳貳公克）沒收銷燬之│
│    │              │              │                │。                          │
├──┼───────┼───────┼────────┼──────────────┤
│二  │九十六年二月十│在不詳地點，以│毒品危害防制條例│乙○○施用第二級毒品，處有期│
│    │日某時        │將甲基安非他命│第十條第二項    │徒刑肆月；減為有期徒刑貳月。│
│    │              │置入玻璃球內燒│                │扣案之第二級毒品甲基安非他命│
│    │              │烤吸食之方式，│                │肆包（驗餘合計淨重柒點捌伍捌│
│    │              │施用甲基安非他│                │公克）沒收銷燬之。          │
│    │              │命一次。      │                │                            │
├──┼───────┼───────┼────────┼──────────────┤
│三  │九十六年五月十│在不詳地點，以│毒品危害防制條例│乙○○施用第一級毒品，處有期│
│    │八日某時      │針筒注射方式，│第十條第一項    │徒刑柒月。                  │
│    │              │施用海洛因一次│                │                            │
│    │              │。            │                │                            │
├──┼───────┼───────┼────────┼──────────────┤
│四  │九十六年五月十│在不詳地點，以│毒品危害防制條例│乙○○施用第二級毒品，處有期│
│    │八日某時      │將甲基安非他命│第十條第二項    │徒刑肆月。扣案之甲基安非他命│
│    │              │置入玻璃球內燒│                │壹包（驗餘淨重零點零捌伍公克│
│    │              │烤吸食之方式，│                │）沒收銷燬之。              │
│    │              │施用甲基安非他│                │                            │
│    │              │命一次。      │                │                            │
├──┴───────┴───────┴────────┴──────────────┤
│應執行有期徒刑一年二月                                                              │
└──────────────────────────────────────────┘


司法院資訊處製作；財團法人民間司法改革基金會備份。
